臺灣花蓮地方法院刑事裁定　　　　　　 96年度交聲字第102號
原處分機關　交通部公路總局臺北區監理所花蓮監理站
異　議　人　乙○○
上列受處分人因違反道路交通管理處罰條例案件，對於交通部公
路總局台北區監理所花蓮監理站中華民國96年 5月31日花監違字
第裁44-T00000000號違反道路交通管理事件之裁決聲明異議，本
院裁定如下：
    主  文
異議駁回。
    理  由
一、按汽車駕駛人，行車速度，超過規定之最高時速，或低於規
    定之最低時速，除有第43條第1項第2款情形外，處新台幣（
    下同）1200元以上2400元以下罰鍰，道路交通管理處罰條例
    第40條定有明文。又汽車駕駛人有第40條情形者，除依原條
    款處罰鍰外，並予記違規點數 1點，同條例第63條第1項第1
    款亦定有明文。
二、原處分意旨略以：本件異議人即受處分人乙○○於民國96年
    4月 1日17時11分許，駕駛車牌號碼7517-DU號自小客車，行
    經台11線城子埔段時，其行車速度超過規定之最高時速20公
    里以上40公里以下，乃依道路交通管理處罰條例第40條、第
    63條之規定，裁處罰鍰1800元，並記違規點數1點。
三、本件聲明異議意旨略以：警用雷射測距速槍作動時，未能依
    光學邏輯同步顯示速據、距離、時據等三項科學數據，此乃
    原祖型儀器之結構缺陷，而經濟部標準檢驗局依 CNS國家標
    準受檢之光學雷射儀器，則遍含原祖型至先進概念型，而原
    祖型雖經出廠登錄型號之檢驗，但為老舊、未具足夠科學數
    據之儀器，以該儀器片面主張異議人違規，於法依理即有欠
    缺。況執行員警手持測速儀，一但挑選偵測目標，必然暗記
    車款特徵及道路景觀、環境全景之相互動態變化，全神貫注
    下，對車距必瞭然於胸，如異議人真有違規超速，執行員警
    豈有違背一般執行通則，未將距離概估明載於罰單上之理。
    否則以該原祖型儀器偵測光束測距最大值可達約1500公尺，
    正常省道流量以車距 100公尺間隔概算，測距範圍內就有15
    部車，不載明測距，如何判斷何車超速，以此有結構缺陷之
    儀器取締異議人，員警又有記載不明之瑕疵，異議人實在不
    服，請求撤銷原處分云云。
四、經查：證人即舉發員警甲○○於本院結證稱：當天該地速限
    60公里，其以雷達測速儀測得該車時速為83公里，即請異議
    人將車停在路邊，並將雷達測速儀給異議人看測得之速度為
    83公里，異議人不服取締，他並說雷達測速儀要有時間與距
    離，但警用雷達測速儀沒有顯示時間與距離，只有顯示速度
    ，況異議人行駛之方向為南往北，當時只有一輛車子，沒有
    其他車子，其不可能誤認，且其使用之雷達測速儀亦有合格
    證書，故予以開單舉發等語，並提出雷達測速儀檢定合格證
    據乙紙為憑。復觀之上開檢定合格證書，記載該雷達測速儀
    檢定日期為95年9月21日，有效期限為96年9月。該雷達測速
    儀既經檢驗合格，並在有效期限內，則員警以該雷達測速儀
    測得異議人當時之車速，自屬正確，故異議人上開所辯，應
    係卸責之詞，並不可採，其有上開違規事實，已堪認定。
五、從而，原處分機關依道路交通管理處罰條例第40條、第63條
    第1項第1款之規定，裁處異議人罰鍰1800元，並記違規點數
    1點，並無違誤，本件異議為無理由，應予駁回。
據上論斷，應依道路交通案件處理辦法第19條，裁定如主文。
中　　華　　民　　國　　96　　年　　7 　　月　　31　　日
　　　　　　　　　            交通法庭
                              法　官　李世華
上列正本證明與原本無異。
如對本裁定不服，應於送達後5日內，向本院提出抗告狀（應抄
附繕本）。
            　　              書記官
中　　華　　民　　國　　96　　年　　8 　　月　　2 　　日
